臺灣臺北地方法院民事裁定
111年度聲再字第2763號
111年度聲再字第2764號
111年度聲再字第2765號
111年度聲再字第2766號
111年度聲再字第2767號
111年度聲再字第2768號
111年度聲再字第2769號
111年度聲再字第2770號
再審聲請人  姜廣利  
上列再審聲請人因與再審相對人中華電信股份有限公司個人家庭
分公司（原名：中華電信股份有限公司臺灣北區電信分公司）間
聲請再審事件事件，對於如附表「原確定裁定案號及日期」欄所
示之確定裁定聲請再審，本院裁定如下：
    主  文
再審之聲請均駁回。
再審聲請訴訟費用均由再審聲請人負擔。 
    理  由
一、按再審之訴顯無再審理由者，法院得不經言詞辯論，逕以判
    決駁回之，民事訴訟法第502條第2項定有明文。前開規定依
    同法第507條之規定，於裁定已經確定而聲請再審者準用之
    。又所謂顯無再審理由，係指依再審原告所主張之再審理由
    ，不經調查即可認定於法律上顯無理由，而不能獲得勝訴之
    判決者而言（最高法院96年台上字第2395號判決參照）。
二、本件聲請意旨略以：再審聲請人具有中低收入戶證明，且再
    審聲請人確實請求精神補償費新臺幣（下同）800萬元，而
    再審相對人並未異議，即表相對人同意再審聲請人之請求，
    如附表「原確定裁定案號及日期」欄所示之確定裁定（下稱
    原確定裁定）有違民事訴訟法第469條第6款（再審聲請人誤
    載為項）規定，即判決不備理由，故難謂無勝訴之望，應不
    適用民事訴訟法第107條第1項但書規定，爰依民事訴訟法第
    507條準用同法第496條第1項第1款規定聲請再審等語。並聲
    明：㈠廢棄原確定裁定。㈡請求因不當之裁定，應給與精神補
    償費800萬元，及應加付法定遲延利息，應自民國107年3月7
    日終止租約之日起，至確定給付之日止。
三、經查：如原確定裁定均係以附表「原聲請再審事件」欄所示
    之聲請再審事件業經以聲請不合法裁定駁回，顯無勝訴之望
    為由，而駁回再審聲請人訴訟救助之聲請，並無再審聲請人
    所稱有民事訴訟法第469條第6款之判決不備理由或不應適用
    第107條第1項但書之違法，依前揭說明，再審聲請人執此對
    原確定裁定聲請再審，為顯無再審理由，應予駁回。
四、據上論結，本件再審之聲請為無理由，依民事訴訟法第507
    條、第502條、第95條、第78條，裁定如主文。　
中　　華　　民　　國　　111 　年　　8 　　月　　25　　日
                  民事第七庭　審判長法　官　姜悌文 
　　　　　　　　　　　　            法　官　郭思妤 
　　　　　　　　　 　　　　  　　　 法　官　陳彥君
以上正本係照原本作成。
本裁定不得抗告。
中　　華　　民　　國　　111 　年　　8 　　月　　25　　日
                       　　　　　　書記官　吳昭誼
附表：
編號 聲請再審事件案號 原確定裁定案號及日期 原聲請再審事件案號 1 111年度聲再字第2763號 111年度救字第48號 111年2月25日 111年度聲再字第33號 2 111年度聲再字第2764號 111年度救字第49號 111年2月25日 111年度聲再字第34號 3 111年度聲再字第2765號 111年度救字第50號 111年2月25日 111年度聲再字第35號 4 111年度聲再字第2766號 111年度救字第51號 111年2月25日 111年度聲再字第36號 5 111年度聲再字第2767號 111年度救字第52號 111年2月25日 111年度聲再字第37號 6 111年度聲再字第2768號 111年度救字第53號 111年2月25日 111年度聲再字第38號 7 111年度聲再字第2769號 111年度救字第54號 111年2月25日 111年度聲再字第39號 8 111年度聲再字第2770號 111年度救字第55號 111年2月25日 111年度聲再字第40號